臺灣臺北地方法院刑事判決　　　　　　　　　　　　八十九年度交簡上字第六○號
　　上　訴　人　臺灣臺北地方法院檢察署檢察官
　　被　　　告　甲○○
右列上訴人因過失傷害案件，不服本院臺北簡易庭八十八年北交簡字第四二號，中華
民國八十九年三月二十八日第一審刑事簡易判決（聲請簡易判決處刑案號：臺灣臺北
地方法院檢察署八十八年度偵字第一八一六二號），提起上訴，本院管轄之第二審合
議庭判決如左：
    主      文
原判決撤銷。
甲○○因過失傷害人，處拘役伍拾日，如易科罰金，以參佰元折算壹日。緩刑參年。
    事      實
一、甲○○於民國八十八年三月十日上午十一時許，駕駛車牌號碼ＢＴ–二六九六號
    自用小客車，沿臺北市○○○路由南往北方向行駛至與松隆路交岔路口時左轉松
    隆路，在行經松隆路三三三號前時，原應注意當時在市區道路，時速不得超過四
    十公里，且汽車行駛時，駕駛人應注意車前狀況，並隨時採取必要之安全措施，
    而依當時情形，又無不能注意之情事，竟疏未注意道路前方情況，貿然以時速六
    十公里以上高速前行，詎因車速過快而失控向右衝向人行紅磚道，致撞及葉佐林
    所有之停放該處之車牌號碼ＡＩＵ–一五五號重型機車後，又自左後方撞及適行
    走於人行紅磚道上之行人乙○○，乙○○因而受有外傷性頸椎間盤突出、頭部外
    傷等傷害。
二、案經乙○○及其配偶李進傳訴由臺北市政府警察局信義分局報請臺灣臺北地方法
    院檢察署檢察官偵查聲請簡易判決處刑。
    理      由
一、訊據被告甲○○固坦承於右揭時地其所駕駛之車牌號碼ＢＴ–二六九六號自用小
    客車有撞及告訴人乙○○之事實，惟矢口否認有過失傷害之犯行，辯稱：當時伊
    車速僅時速二十公里左右，因路面上有積水，導致伊所駕駛之自用小客車車身打
    滑，致撞及乙○○云云。然查，右揭犯罪事實，業據告訴人乙○○、李進傳指訴
    歷歷，並有證人葉佐林於偵查中結證稱：伊當時在松隆路三三三號辦公，聽到車
    輛撞擊聲隨即出來，看到一位女士站在人行紅磚道上頭髮還粘在肇事汽車的擋風
    玻璃，伊的車子也被撞毀了等語；另證人陳輝程於警訊時亦證稱：伊當時在松隆
    路三三三號前，看見一輛車號ＢＴ–二六九六號白色賓士自用小客車沿中坡北路
    南往西左轉至松隆路，本來一切正常，忽然朝人行道撞擊，正好撞及路人等語，
    而依臺北市政府警察局信義分局道路交通事故調查報告表上所測繪之事故現場圖
    所示，被告肇事時，在路面留有長達二十一‧九公尺之煞車痕跡，經與卷附之安
    全煞車距離示意圖核對比照，可知被告當時車速已高達時速六十公里以上，此外
    ，復有交通事故談話紀錄表、交通事故補充資料表、臺北醫學院附設醫院出具之
    乙○○診斷證明書附卷可稽。按當時在市區道路，時速不得超過四十公里；且汽
    車行駛時，駕駛人應注意車前狀況，並隨時採取必要之安全措施，道路交通安全
    規則第九十三條第一項第一款、第九十四條第三項分別定有明文。依前開道路交
    通事故調查報告表所載當日天候係晴、日間自然光線、視距良好，路況係乾燥、
    無缺陷、無障礙物之柏油路面，並無使被告不能注意之情事，詎被告竟疏未注意
    上揭規定而肇禍，其應負過失罪責甚明。而本件車禍致使告訴人乙○○受有外傷
    性頸椎間盤突出、頭部外傷等傷害，已如前述，是被告之過失犯行與告訴人所受
    之傷害間，顯有相當因果關係。綜上，足認被告上開所辯各節，要係圖卸飾詞，
    殊無可採，罪證明確，犯行洵堪認定。
二、核被告所為，係犯刑法第二百八十四條第一項前段過失傷害罪。本件檢察官前聲
    請簡易判決處刑書並未載及求刑意旨，嗣上訴書內亦僅泛稱原審量刑過輕云云，
    並未請求應量處何種刑度，尚無所據。原審固依被告在偵查中之自白及現存證據
    ，已足認定其犯罪事實，經檢察官之聲請，不經通常審判程序，逕以簡易判決處
    刑，依刑法第二百八十四條第一項前段、第四十一條、罰金罰鍰提高標準條例第
    一條前段、第二條等規定，並審酌被告犯罪後之一切情狀，量處拘役五十日，如
    易科罰金，以三百元折算一日，固非無見，惟被告犯罪後，刑法第四十一條已於
    九十年一月十日修正，犯最重本刑五年以下有期徒刑之罪，而受六個月以下有期
    徒刑或拘役之宣告，因身體、教育、職業、家庭或其他正當事由，以執行顯有困
    難者，得以一元以上三元以下折算一日，易科罰金，並於同年一月十二日生效，
    比較新舊法之結果，以新法有利於被告，依刑法第二條第一項前段之規定，自應
    適用新法，諭知易科罰金之折算標準，原審未及比較，即難謂無違誤，本件檢察
    官上訴，雖無理由，然原審適用法律既有可議之處，自應將原審判決撤銷，並自
    為判決。爰審酌被告智識程度、過失程度、犯罪對被害人所生損害及犯罪後態度
    等一切情狀，量處如主文第二項所示之刑，並如前所述依刑法第二條第一項前段
    規定，適用修正後刑法第四十一條第一項前段，諭知易科罰金之折算標準，以資
    懲儆。又被告前未曾受有期徒刑以上刑之宣告，有臺灣高等法院被告全國前案紀
    錄表、臺灣高等法院檢察署刑案紀錄簡覆表在卷可按，其因一時疏失，致罹刑章
    ，於犯罪後已與被害人成立民事和解，並得告訴人等之諒解，業據告訴人乙○○
    、李進傳陳明在卷，被告經此教訓後當知所警惕，而無再犯之虞，本院認前開對
    其宣告之刑，以暫不執行為適當，爰併宣告緩刑三年，以啟自新。
據上論斷，應依刑事訴訟法第四百五十五條之一第一項、第三項、第三百六十九條第
一項前段、第二百九十九條第一項前段，刑法第二條第一項前段、第二百八十四條第
一項前段、第四十一條第一項前段、第七十四條第一款，罰金罰鍰提高標準條例第一
條前段、第二條，判決如主文。
本案經檢察官黃東焄到庭執行職務
中      華      民      國    九十一    年      八      月     十二     日
                                      臺灣臺北地方法院交通法庭
                                          審判長法  官  劉壽嵩
                                                法  官  劉嶽承
                                                法  官  張江澤
右正本證明與原本無異。
本判決不得上訴。
                                                書記官  石幸代
中      華      民      國    九十一    年      八      月     十四     日
